【裁判字號】    95,上訴,2586
【裁判日期】    951220
【裁判案由】    兒童及少年性交易防制條例等
【裁判全文】
臺灣高等法院刑事判決                95年度上訴字第2586號
上  訴  人
即  被  告  甲○○
                    之3
                    （現羈押於臺灣臺北看守所）
選任辯護人  蘇千晃  律師
上列上訴人因違反兒童及少年性交易防制條例等案件，不服臺灣
臺北地方法院95年度訴字第490號，中華民國95年6月20日第一審
判決（起訴案號：臺灣臺北地方法院檢察署94年度偵字第18154
號），提起上訴，本院判決如下：
    主  文
原判決撤銷。
甲○○共同意圖營利，以容留使未滿十八歲之人為性交易為常業
，累犯，處有期徒刑伍年貳月，併科罰金新臺幣拾萬元，罰金如
易服勞役，以新臺幣貳仟元折算壹日。
    事  實
一、甲○○前因違反水土保持法，經臺灣桃園地方法院以90年度
    訴字第492號判處有期徒刑8月，上訴本院後，經本院以92年
    度上訴字第1188號判決上訴駁回確定，執行後，於民國94年
    3月16日縮刑期滿執行完畢，猶不知悔改。
二、甲○○自94年4、5月間起至同年8月間止，擔任臺北市中山
    區○○○路○段65巷7號3樓富譽酒店（店招為富譽名商俱樂
    部）之負責人，負責該酒店少爺、坐檯小姐之面試、證件查
    核，及現場管理；另真實姓名年籍不詳綽號「小劉」之成年
    男子，則係該酒店之副總，負責酒店現場事務之處理；真實
    姓名年籍不詳綽號「大面」、「阿慶」之成年男子，則係該
    酒店之幹部，均負責前來應徵小姐之面試；張志濱（未據檢
    察官起訴）則為該酒店之控檯人員，負責坐檯小姐之調度。
三、甲○○、「小劉」、「大面」、「阿慶」、張志濱等5人，
    共同基於意圖營利使女子與他人為性交或猥褻之行為而媒介
    、容留之犯意聯絡及行為分擔，及意圖營利容留、媒介使未
    滿18歲之人為性交易之犯意聯絡及行為分擔，並與媒介未滿
    18 歲之少女至酒店坐檯以賺取佣金之陳居福（英文名
    ANDY 64年3月7日生，另由臺灣臺北地方法院檢察署以94年
    度偵字第18154號移送臺灣板橋地方法院併辦）基於犯意之
    聯絡，在該酒店內，媒介並容留自願從事性交或猥褻之行為
    已滿18歲之女子數人，及由陳居福媒介而應徵受僱之未滿18
    歲少女Ｂ1（77年12月生，真實姓名年籍詳卷）、Ｂ2（78年
    1月生，真實姓名年籍詳卷）、Ｂ3（77年6月生，真實姓名
    年籍詳卷），在該酒店包廂內脫衣秀舞，或僅著內褲與短裙
    陪客人坐檯唱歌、飲酒、划拳、玩遊戲及幫男客手淫（俗稱
    打手槍），在坐檯過程中，並允許顧客撫摸坐檯小姐之乳房
    等足以滿足色慾之身體部位，並視客人需要，由甲○○、「
    小劉」、「大面」、「阿慶」、張志濱等人，媒介已滿18歲
    之女子或未滿18歲之少女Ｂ1、Ｂ2、Ｂ3為男客口交，或帶
    出場從事性交易，計費方式為每檯收費新臺幣（下同）3千
    元，已滿18歲之坐檯小姐日薪5千元，最高6千元，店家給付
    未滿18歲之坐檯小姐每節15分鐘225元薪資，陳居福則從中
    抽取每節15元之佣金後，將餘款交付予坐檯小姐，如坐檯小
    姐與男客從事口交，無射精者收費1千元，有射精者收費1千
    5百元，由坐檯小姐獨得，如欲性交，則由男客帶坐檯小姐
    出場，由酒店向客人收取4小時之坐檯費，性交易之對價則
    由坐檯小姐獨得。甲○○、「小劉」、「大面」、「阿慶」
    、張志濱及陳居福藉前揭方式牟取利益，並均恃以維生，以
    之為常業。嗣於94年8月3日上午6時許，Ｂ1之母親在臺北市
    中正區○○○路與南昌街旁之停車場，目睹Ｂ1濃妝豔抹與
    男客莊瑞杰同行，隨即通知臺北市政府警察局少年警察隊到
    場處理，並經臺北市政府警察局少年警察隊於94年8月9日晚
    間10時30分許，持原審核發之搜索票至富譽酒店搜索，扣得
    甲○○及員工身分證影本3張、試刷信用卡刷卡單2張；另臺
    北市政府警察局少年警察隊於94年8月18日在臺北市中山區
    ○○○路與民生東路口，尋獲通報協尋之Ｂ2、Ｂ3，經會同
    其等母親及臺北市政府社會局社會工作人員調查後，查悉上
    情。
四、案經臺北市政府警察局少年警察隊報請臺灣臺北地方法院檢
    察署檢察官偵查起訴。
    理  由
一、訊據上訴人即被告甲○○固不否認自94年4、5月間起至同年
    8 月間止經營富譽酒店，營業時間其均在現場負責管理，酒
    店之員工即少爺、小姐皆由其親自面試應徵，並查核證件；
    惟矢口否認有何媒介、容留已滿18歲之女子，及未滿18歲之
    少女Ｂ1、Ｂ2、Ｂ3，與不特定男客從事猥褻或性交之犯行
    ，並辯稱：其經營之富譽酒店係單純提供包廂、酒菜及小姐
    陪客人喝酒、唱歌，並未提供小姐與客人從事性交易之服務
    ，其並未僱用未滿18歲之少女擔任店內小姐，Ｂ1、Ｂ2、Ｂ
    3亦非富譽酒店小姐云云。惟查：
  (一)上揭事實，業據：
    1.證人即未滿18歲之少女Ｂ1，在社會工作人員陪同下於偵
      查及原審審理時，結證稱：有一天我上豆豆聊天室與我的
      經紀人ANDY即陳居福聊天，他主動問我是否缺錢、或是缺
      工作，我說我都缺，他表示是酒店經紀人，然後問我年齡
      、身高、體重、有無在唸書，問完後有個女人ANGEL跟我
      講，她留了電話，我就在94年5月27日或28日，到她錦州
      街與林森北路的住處，她就帶我到她與ANDY的住處，後來
      ANDY跟我聊，並跟我說工作內容是要脫要秀，就是要將衣
      服脫光秀舞，剩下1條丁字褲，及陪客人玩遊戲、喝酒，
      並問我何時可以上班，我說都可以，隔天ANDY帶我去化妝
      ，化完妝後帶我去富譽酒店包廂，給富譽酒店幹部『大面
      』、『阿慶』看，本來我是穿便服，後來ANDY拿制服給我
      換，制服是低胸上衣、短裙，換完之後給ANDY看，當天就
      住在ANDY家，隔天晚上7點去化妝，8點多ANDY就帶我去富
      譽酒店上班，富譽酒店的現場負責人是『小劉』，控檯是
      張志濱，坐檯小姐是張志濱廣播指名後，就有少爺帶我們
      去包廂讓客人挑，一進包廂就要向客人介紹自己名字，然
      後把外套脫掉，陪客人喝酒、唱歌、聊天，客人進包廂約
      5到10分鐘，包廂內的音樂會改變，小姐就開始站在沙發
      上秀舞，邊秀邊脫，音樂時間約15分鐘，秀的中間就要坐
      在客人腿上，小姐的下體要一直摩擦客人到秀舞結束，還
      要玩遊戲，例如：溜滑梯、雜草叢生等，如果時間還沒到
      ，就陪客人一直喝酒，客人進包廂1時後會問客人是否要
      打手槍，這是免費的，一定要問，如果沒有認真秀舞的話
      ，其他小姐會去告狀，酒店的人也會從門上的洞監看小姐
      秀舞的情況，一般我們允許客人摸胸部，酒店也說摸一下
      沒關係，聽酒店內的老小姐說酒店的規定客人摸胸部沒關
      係，如果摸下體太過份的話，跟酒店反應，酒店會處理，
      我在酒店內有看過Ｂ2、Ｂ3衣服脫光給客人摸身體，我也
      有看過Ｂ3在包廂之廁所內幫客人口交，我也有在包廂內
      之廁所幫客人口交約3、4次，ANDY和酒店都知道我的年紀
      ，因為未成年不用繳證件，未成年的人也都沒有繳交證件
      ，ANDY也沒有要我拿證件出來，酒店裡的人說未成年的不
      要帶證件，怕會被警察抓到，且警察來臨檢時，包廂會亮
      紅燈警示，未成年的就往2樓的Ｖ13休息室跑，成年的從
      包廂到3樓休息室，因為2樓原本有電梯，但是後來電梯沒
      有到2樓，所以酒店才會安排未成年的躲在2樓，ANDY跟我
      說薪水1節15分鐘190元，1星期後調高10元，再過1星期再
      調高10元，到我被抓到是210元，1個星期向ANDY領1次薪
      水，我後來聽酒店其他小姐說酒店付給小姐是1節225元，
      酒店小姐的年齡15歲到20歲都有，已成年小姐是日保5 千
      元，最高是6千元，未成年沒有日保，如果客人特別要求
      口交，有射精是1千5百元，沒有射精是1千元，如果要Ｓ
      （做愛）就要帶出場算4個小時一共16節，但公司會多付2
      節的錢，口交及帶出場Ｓ的錢都是小姐自己收，帶出場的
      錢由酒店收。當天男客莊瑞杰一行人消費3小時，莊瑞杰
      是在秀完舞後約1個小時把我拉過去，我服務莊瑞杰時全
      身脫光只剩1條丁字褲，我們有一起玩擲骰子、籤桶（震
      撼教育：女生把胸部抹奶油甩在男客臉上，胸部會碰到男
      客的臉、雜草叢生：女生下體抹奶油抹在男客臉上、鐘聲
      13響：將冰塊放在杯子內，再將男性的生殖器放在杯子內
      搖13下），之後我們又唱歌、又跳舞，後來莊瑞杰說等我
      下班，當時我只想把他打發掉，不想把他帶到我租屋住的
      地方，就把他帶到我母親住的地方，在路上就遇到我母親
      ，我母親就問我與莊瑞杰是什麼關係，我說是朋友關係，
      我母親就把我帶到警察局，莊瑞杰也一起去等語（見臺灣
      臺北地方法院檢察署94年度偵字第15083號偵查卷第101頁
      至第109頁、第165頁至第167頁、原審卷第71頁至第77頁
      ）。
    2.證人即未滿18歲之少女Ｂ2，在社會工作人員陪同下，於
      偵查及原審審理時，結證以：我和經紀人是ANDY是在網路
      上認識，沒見過幾次面，我不知道ANDY之姓名，但是他某
      一隻手的手指部分有斷過，ANDY問我要不要去酒店工作，
      他說工作內容是陪客人喝酒、唱歌、玩遊戲，我一開始只
      是想去看看，後來我缺錢就去工作了，我剛開始有跟ANDY
      說我未成年，第1次見面後，ANDY約我兩天後在同一家泡
      沫紅茶店見面，先帶我去化妝，再帶我去富譽酒店，他先
      請裡面的小姐教我應付客人、偷倒酒、玩吹牛、擲骰子，
      制服是小可愛加外套，裙子到大腿的長度，我看到其他小
      姐脫上半身秀舞，在富譽酒店需要幫客人打手槍，有時幹
      部會問客人，有時客人也會主動反應，我有幫客人做過打
      手槍，沒有額外收費，薪水是1節15分鐘210元，一個星期
      向AN DY領1次，按節數算錢，我在富譽酒店做了1、2個月
      等語（見第15083號偵查卷第126頁至第129頁、第167頁至
      第169頁、同檢察署94年度偵字第18154號偵查卷第132頁
      至第133頁、臺灣板橋地方法院檢察署94年度第15497號偵
      查卷第125頁至第126頁、第176頁至第177頁、原審卷第77
      頁反面至第81頁）。
    3.證人即未滿18歲之少女Ｂ3在社會工作人員陪同下於偵查
      及原審審理時結證稱：我的經紀人外號叫ANDY，我跟Ｂ2
      是同一個經紀人，我是在網路認識ANDY，在臺北之夜聊天
      室，他問我缺錢、缺工作嗎？我沒怎麼理他，後來跟他聊
      即時通，才跟他見面，他才說服我，他當初跟我講的時候
      是說要陪客人喝酒、唱歌，富譽酒店的薪水是1節15分鐘
      210元，我說先試做看看，ANDY知道我未成年，ANDY是在
      94年6月間把我帶到富譽酒店交給小姐、少爺，他們教我
      倒酒、敬禮、如何自我介紹，制服是小可愛、短裙，外面
      罩有外套，我有看過其他小姐秀舞時有脫衣服，上半身脫
      光，下半身只剩短裙及內褲，我的薪水有時向ANDY，有時
      ANDY有交代時就向酒店領，我大約與ANDY見過兩、三次面
      ，我沒有繳交證件給ANDY，我是在富譽酒店上班時認識Ｂ
      1、Ｂ2等語（見第15083號偵查卷第121頁至第123頁、第
      167頁、第18154號偵查卷第143頁至第144頁、第15497號
      偵查卷第167頁至第168頁、原審卷第81頁至第84頁）。
    4.證人莊瑞杰於原審審理時亦結證：94年8月2日晚上我的朋
      友帶我去中山北路的一家酒店喝酒、唱歌，坐檯小姐約4
      、5人，當天是我買單，翌日上午我與朋友要離開時，碰
      到在坐檯小姐中之Ｂ1，Ｂ1跟我說要找她父親還是母親，
      後來在半路上碰到她母親，她母親問我為何與她女兒在一
      起，我就去警察局說明，我在警詢中確實曾證述當天於酒
      店消費有小姐上空坐檯等語（見原審卷第86頁至87頁）。
    5.按Ｂ1（77年12月生）、Ｂ2（78年1月生）、Ｂ3（77年6
      月生）於案發時均係未滿18歲之少女，有其等年籍資料在
      卷可證（見原審卷證件存置袋），綜觀上開證人之證詞，
      足認富譽酒店確有媒介、容留已滿18歲之女子及未滿18歲
      之少女為猥褻或性交行為之情事。
    6.再參諸Ｂ2提出之富譽酒店薪資袋（見第18154號偵查卷第
      41頁），記載8／1—24（即8月1日24節），8／2—26 （
      即8月2日26節），﹩10500（即1萬零5百元），換算每節
      為210元，核與Ｂ1、Ｂ2、Ｂ3所述其等於富譽酒店坐檯每
      節薪資210元相合，且莊瑞杰當日消費3小時，消費金額即
      高達3萬1千元，有莊瑞杰提出其當日消費之刷卡單在卷可
      佐（見第15083號偵查卷第64頁），足見富譽酒店之消費
      金額高昂，若謂該酒店係單純提供包廂、酒菜及小姐陪客
      人喝酒、唱歌，純屬正當經營，有悖常情，足證被告經營
      富譽酒店係以使坐檯小姐與客人間為性交或猥褻行為為該
      店經營特色，藉此招攬顧客，並將此部分經營成本，加諸
      於店內其他服務之收費，而達牟利之目的甚明。是被告辯
      稱：其經營之富譽酒店係單純提供包廂、酒菜及小姐陪客
      人喝酒、唱歌，並未提供小姐與客人從事性交易之服務，
      Ｂ1、Ｂ2、Ｂ3並非富譽酒店小姐云云，顯係畏罪卸責之
      詞，洵不足採。
    7.至於證人莊瑞杰於偵查中及原審審理時改稱：當天坐檯小
      姐沒有秀舞也沒有上空，其在偵查中所證述較實在云云。
      然其於警詢時已明確證稱坐檯小姐上空坐檯，與當時坐檯
      小姐Ｂ1證述：莊瑞杰是在秀完舞後約1個小時將其拉過去
      ，其服務莊瑞杰時全身脫光只剩1條丁字褲，其與莊瑞杰
      有一起玩擲骰子、籤桶之情事相符，當係依據事實而為陳
      述；證人莊瑞杰於偵查中及原審審理時改稱當天坐檯小姐
      沒有秀舞也沒有上空云云，顯與事實不符，而係迴護被告
      之詞，不足採信。另證人陳居福於原審審理時雖證稱：我
      沒有介紹Ｂ1、Ｂ2、Ｂ3至富譽酒店上班云云（見原審卷
      第85頁），惟其自承其工作時曾使用「ANDY」之名字，案
      發時為酒店經紀人，並將所使用之門號0000000000號之行
      動電話放在網路上，其右手小指因發生意外而有缺陷等語
      （見原審卷第84頁反面至第85五頁、第15497號偵查卷第
      159頁至第164頁），而證人Ｂ1、Ｂ2、Ｂ3均係在網路上
      認識自稱為酒店經紀人綽號「ANDY」之男子，ANDY並主動
      詢問Ｂ1、Ｂ2、Ｂ3，是否缺錢、缺工作？並相約見面，
      其等係以門號0000000000號之行動電話與ANDY聯絡等情，
      業據證人Ｂ1、Ｂ2、Ｂ3結證在卷，已如前述，證人Ｂ1於
      原審審理時復明確指證：ANDY就是陳居福等語（見原審卷
      第71頁）；而證人Ｂ2雖因僅見過ANDY數面，並無法明確
      辨認陳居福是否為綽號「ANDY」之人，然據其所證述綽號
      「ANDY」之體型微胖、短髮、手指有殘缺（見第15497 號
      偵查卷第125頁、第18154號偵查卷第111頁至第112頁），
      均與證人陳居福之特徵相似，佐以證人陳居福於本院證稱
      確Ｂ1曾向其應徵過等語（見原審卷第85頁反面），足證
      其證述未介紹Ｂ1、Ｂ2、Ｂ3至富譽酒店上班云云，顯係
      避就迴護之詞，亦不足為被告有利之認定。
  (二)按兒童及少年性交易防制條例第23條之罪，係以被害人年齡
    為構成要件之犯罪，不以行為人明知被害人未滿18歲為必要
    ，其有引誘、容留、媒介、協助或以他法，使未滿18歲之人
    為性交易之不確定故意者，自應成立本罪（最高法院88年臺
    上字第5221號判決參照）。查Ｂ1、Ｂ2、Ｂ3於案發時均係
    未滿18歲之少女，雖證人Ｂ1、Ｂ3未將其等年齡告知富譽酒
    店，Ｂ2則係向富譽酒店謊稱為74年出生，業據Ｂ1、Ｂ2、
    Ｂ3證述在卷（見原審卷第74頁反面、第79頁、第84頁），
    然在富譽酒店內未成年之坐檯小姐，無須繳交證件，且Ｂ1
    、Ｂ2、Ｂ3亦確實均未繳交證件，且警察臨檢時，該酒店之
    包廂會亮紅燈警示，未成年之坐檯小姐由酒店安排躲在電梯
    無法到達之二樓Ｖ13休息室，已滿18歲之坐檯小姐則留在三
    樓休息室，均如前述，再者，由卷附94年8月3日警方所拍攝
    Ｂ1之照片（見第15083號偵查卷第79頁），及94年8月18日
    警方所拍攝Ｂ2、Ｂ3之照片（見第18154號偵查卷第34頁、
    第35頁）觀之，可清晰看出其等未脫幼嫩童稚之外貌，原法
    院審理時，自其等外貌、談吐、舉止觀察，並不難察覺其等
    實際年齡有未滿18歲之虞，被告復自承其係富譽酒店之實際
    負責人，營業時間均在現場負責管理，酒店之員工即少爺、
    小姐皆由其親自面試應徵，並查核證件，又臺北市政府警察
    局少年警察隊於94年8月9日晚間10時30分許，持原法院核發
    之搜索票搜索該酒店時，被告亦確實在現場（見第15083號
    偵查卷第54頁至第58頁），參互各情，足認被告對於其經營
    之酒店僱用未滿18歲之少女Ｂ1、Ｂ2、Ｂ3坐檯一事，實難
    諉稱不知情。
  (三)次按刑法上所謂常業犯，指反覆以同種類行為為目的之社會
    活動之職業性犯罪而言，至於犯罪所得之多寡，是否恃此犯
    罪為唯一之謀生職業，則非所問，縱令兼有其他職業，仍無
    礙於該常業犯罪之成立。是兒童及少年性交易防制條例第23
    條第3項規定以意圖營利，而媒介使未滿18歲之人為性交易
    為常業之罪，只須有賴以為業之意思，而有事實之表現為以
    足，不以媒介之次數為標準，亦不以藉之為唯一生存者為必
    要，故縱尚有其他職業，自無礙該項常業罪之成立，最高法
    院著有85年度臺上字第510號判例可資參照。本件被告所經
    營之富譽酒店自94年4、5月間起至94年8月間為警搜索查獲
    止，被告基於使已滿18歲之女子及未滿18歲之少女Ｂ1、Ｂ2
    、Ｂ3等，與不特定男客為性交或猥褻行為之意圖，而反覆
    媒介、容留以營利，其經營期間長達數月之久，並抽取營利
    款項，其所得顯係足供其日常生活之所需，並為生活依據之
    一，足認被告確有賴此為常業之情。
  (四)至被告所舉證人乙○○，於本院到庭證稱：「看報紙，於94
    年4月到8月到富譽酒店上班。」、「有要求看證件，看我有
    無成年。」、「好像是向林榮利（讀音）應徵」、「富譽酒
    店營業項目，幫客人倒酒，唱歌。」、「據我看同事到都已
    成年。」、「其他小姐不是完全認識，我很少與其他小姐說
    話。」、「其他小姐實際年紀多少及姓名，我都不知道。」
    、「富譽酒店上班小姐，有固定、有自由，至於有無經紀人
    從外面帶進來，我不知道。」、「底薪是一萬，其他靠客人
    給的小費，店方不會向我們抽小費。」、「我們都是底薪，
    其他靠客人給的小費。」、「若是把包廂門關起來，隔壁有
    時有聽到，但不是很清楚。」等語。經查證人乙○○上開證
    言，僅係證人乙○○個人之經歷，且因前往上開場所應徵任
    職之小姐，依通常事理並非光彩，彼此未詢問姓名年齡亦屬
    於人之常情，證人乙○○既為自由班，非對於每位任職之女
    服務生都熟識，其證言不能為被告有利之認定。
  (五)綜上所述，被告所辯，均係飾卸之詞，不足採信。本案事證
    明確，被告犯行堪以認定，應依法論科。
二、按兒童及少年性交易防制條例第2條規定，本條例所稱性交
    易，指有對價之性交或猥褻行為。次按兒童及少年性交易防
    制條例第23條第3項之意圖營利引誘、容留、媒介、協助、
    或以他法，使未滿18歲之人為性交易為常業罪，為刑法第
    231條第2項所規定之意圖使男女與他人性交或猥褻之行為，
    而引誘、容留或媒介以營利為常業罪之特別規定，如行為人
    基於常業之意思，意圖營利，反覆引誘、容留、媒介、協助
    或以他法，使未滿18歲之人為性交易，並同時使男女為姦淫
    、猥褻之行為，因該二罪之性質上均屬集合犯，乃集合多數
    犯罪行為而成立之獨立犯罪型態。其反覆之數行為間，不生
    連續犯、牽連犯或想像競合犯之問題。則後者之輕行為應為
    前者之重行為所吸收，應僅論以意圖營利引誘、容留、媒介
    、協助、或以他法，使未滿18歲之人為性交易為常業一罪（
    最高法院92年度臺上字第2173號判決參照）。至於所謂容留
    ，係指供給性交或猥褻者之場所而言；媒介則係指在兩方間
    介紹為性交或猥褻之行為者，兩者雖屬觸犯同一法條，惟罪
    名究有區別。再者，容留、媒介在本質上並不完全相同，但
    如先為媒介後而為容留，仍應包括構成一罪，媒介應為容留
    所吸收（最高法院78年度臺上字第2186號、80年度臺上字第
    4164號判決參照）。查Ｂ1、Ｂ2、Ｂ3於案發時均係未滿18
    歲之女子，係屬少年，被告有媒介、容留之行為，核其所為
    係犯兒童及少年性交易防制條例第23條第3項之意圖營利容
    留使未滿18歲之人為性交易為常業罪，不再另以刑法第231
    條第2項之意圖使男女與他人性交或猥褻之行為而容留以營
    利為常業罪。被告與「小劉」、「大面」、「阿慶」、張志
    濱及陳居福等6人，就上開犯行，有犯意聯絡及行為分擔，
    為共同正犯。又被告前因違反水土保持法，經臺灣桃園地方
    法院以90 年度訴字第492號判處有期徒刑8月，上訴本院後
    ，經本院以92年度上訴字第1188號判決上訴駁回確定，執行
    後，於94 年3月16日縮刑期滿執行完畢，有本院被告前案紀
    錄表在卷可按，其前受有期徒刑執行完畢，於5年內再犯本
    件有期徒刑以上之罪，刑法第47條已於94年2月2日修正公布
    ，並自95 年7月1日施行，不論依修正前法刑法第47條，或
    修正後刑法第47條第1項之規定，均構成累犯，對被告而言
    並無有利或不利之情形，自不生新舊法比較之問題，應逕依
    修正刑法第47條，論以累犯，並加重其刑。又兒童及少年福
    利法第70條第1項固規定對少年犯罪者，加重其刑至2分之1
    ，惟該條項但書明文規定：「但各該罪就被害人係兒童及少
    年已定有特別處罰規定者，不在此限。」本案被告所犯兒童
    及少年性交易防制條例第23條第3項之意圖營利容留使未滿
    18歲之人為性交易為常業罪，係以交易對象年齡尚未滿18歲
    者為其處罰之特殊要件，自無再按同條項前段規定加重處罰
    之餘地，併此敘明。
四、原審據以論罪科刑，固非無見。惟查被告行為後，刑法有關
    易服勞役規定，業已修正公布，原判決未及比較適用。被告
    上訴意旨，否認犯罪，雖未足採，但原判決既有前揭可議之
    處，仍屬無可維持，應由本院將原判決撤銷改判。爰審酌被
    告之品性、犯罪之動機、目的係為牟取利益，其行為助長女
    子賣淫風氣，危害社會善良風俗，所媒介、容留未滿18歲之
    女子與他人為性交易，戕害未成年人身心，及其經營方式、
    經營期間，及犯後否認犯行之態度等一切情狀，量處如主文
    第2項所示之刑，所處併科罰金刑部分，因刑法第42條亦經
    修正，依新法易服勞役折算標準以新台幣1千元、2千元、3
    千元折算1日，依舊法及修正前罰金罰鍰提高標準條例，以
    新台幣3百元、6百元、9百元折算1日，以新法對被告較為有
    利，此部分應適用修正後刑法第42條第3項諭知如易服勞役
    以新台幣2千元之折算1日。至於扣案之富譽酒店負責人及員
    工身分證影本3張、試刷信用卡刷卡單2張，雖係被告所有，
    因與被告本案犯行無涉，爰均不為沒收之宣告，附此敘明。
據上論斷，應依刑事訴訟法第369條第1項前段、第364條、第299
條第1項前段，兒童及少年性交易防制條例第23條第3項，修正刑
法第11條前段、第2條第1項、第28條、第47條、第42條第3項，
判決如主文。
本案經檢察官許睦坪到庭執行職務。
中    華    民    國    95    年    12    月    20    日
                  刑事第十三庭  審判長法  官 曾德水
                                      法  官 林婷立
                                      法  官 王炳梁
以上正本證明與原本無異。
如不服本判決，應於收受送達後十日內向本院提出上訴書狀，其
未敘述上訴之理由者並得於提起上訴後十日內向本院補提理由書
（均須按他造當事人之人數附繕本）。
                                      書記官 廖逸柔
中    華    民    國    95    年    12    月    20    日
附錄本案論罪科刑法條全文：
兒童及少年性交易防制條例第23條：
引誘、容留、媒介、協助、或以他法，使未滿十八歲之人為性交
易者，處一年以上七年以下有期徒刑，得併科新臺幣一百萬元以
下罰金。
意圖營利而犯前項之罪者，處三年以上十年以下有期徒刑，應併
科新臺幣五百萬以下罰金。
以犯前項之罪為常業者，處五年以上有期徒刑，應科新臺幣一千
萬元以下罰金。
收受、藏匿前三項被害人或使之隱避者，處一年以上七年以下有
期徒刑，得併科新臺幣三十萬元以下罰金。
為前項行為之媒介者，亦同。
第一項、第二項、第四項及第五項之未遂犯罰之。

司法院資訊處製作；財團法人民間司法改革基金會備份。
